臺灣新竹地方法院刑事判決　　　　　　　　　　　　　九十二年度訴字第四四一號
　　公　訴　人　臺灣新竹地方法院檢察署檢察官
　　被　　　告　己○○　男　三.
　　指定辯護人　本院公設辯護人丁○○
右列被告因偽造文書等案件，經檢察官提起公訴（九十一年度偵字第一三○、一三二
、三二一六號），本院依簡式審判程序判決如左：
    主  文
己○○連續行使偽造私文書，足以生損害於他人，累犯，處有期徒刑肆年，如附表壹
至附表拾陸所示之偽造署押及偽造之「辛○○」印章壹枚，均沒收；又連續行使偽造
私文書，足以生損害於公眾及他人，累犯，處有期徒刑拾月，如附表拾柒、附表拾捌
所示之偽造署押，均沒收；又連續行使偽造私文書，足以生損害於公眾及他人，累犯
，處有期徒刑捌月，如附表拾玖、附表貳拾所示之偽造署押及偽造之「庚○○」印章
壹枚、扣案之庚○○汽車駕駛執照壹張，均沒收。應執行有期徒刑伍年肆月，如附表
壹至附表貳拾所示之偽造署押及偽造之「辛○○」、「庚○○」印章各壹枚、扣案之
庚○○汽車駕駛執照壹張，均沒收。
    事  實
一、己○○前於民國八十三年間因違反槍砲彈藥刀械管制條例案件，經臺灣板橋地方
    法院以八十三年度易字第二七二一號判處有期徒刑三月、緩刑二年；其於緩刑期
    內即八十三年再犯竊盜案件，經臺灣基隆地方法院以八十三年度訴字第三六三號
    判處有期徒刑八月，嗣經最高法院於八十四年四月十九日以八十四年台上字第一
    七六二號駁回上訴確定，其自八十四年七月二十二日起入監執行，迄至八十五年
    三月二十二日接續執行撤銷緩刑之槍砲案件所諭知有期徒刑三月，嗣於八十五年
    四月二日假釋出監，至八十五年六月九日縮刑期滿，因假釋未經撤銷視為執行完
    畢。
二、己○○基於行使偽造私文書之概括犯意及意圖為自己不法所有之詐欺取財概括犯
    意，先後為下列行為（關於附表壹至附表拾陸部分）：
（一）己○○於民國八十六年八月十五日晚間九時許，在台北火車站附近拾獲壬○○
      因遭竊而脫離其持有之
      所示卡號之美國運通國際股份有限公司發行之簽帳卡（即ＡＭＥＲＩＣＡＮ
      　ＥＸＰＲＥＳＳ　Ｃａｒｄ，以下簡稱美國運通卡）一張（按係壬○○於八
      十六年八月十五日下午，在位於台北市○○○路之公司辦公室內遭竊，已於八
      十六年十月三日當庭發還壬○○），竟意圖為自己不法所有，將上開
      國運通卡侵占入己後，旋於同日即附表壹所示時間、地點，偽以壬○○身分，
      出示上開侵占所得之美國運通卡，向該特約商店之不知情職員表示欲刷卡消費
      ，致使該不知情職員不疑有他而填製消費金額為新臺幣（下同）七萬元之簽帳
      單一份後，己○○即在該具有私文書性質之簽帳單上偽簽壬○○之英文名「Ｃ
      ｈｅｎＡｒｔｈｕｒ」（一式二枚），復將所偽造壬○○簽名之簽帳單交予上
      開商店之職員核對而行使之，致上開商店職員誤以為己○○即係壬○○本人，
      因而陷於錯誤而交付己○○所選購之手錶一支，再利用該不知情之職員分別據
      以向美國運通國際股份有限公司請款，足以生損害於壬○○、消費之特約商店
      及美國運通國際股份有限公司。己○○則於侵占、盜刷美國運通卡後、犯罪未
      被發覺前，而於八十六年八月二十日下午六時四十五分許，前往臺灣板橋地方
      法院檢察署，向有偵查犯罪職權之公務員即臺灣板橋地方法院檢察署檢察官坦
      承犯行並接受裁判。
（二）己○○承前行使偽造私文書、詐欺取財之概括犯意，先後(1)於八十六年十一月
      十七日前某日，在位於新竹市○○路二七七號之租屋處，偽造戊○○之簽名，
      同時偽填附表貳編號一、二所示之美國銀行信用卡申請書、中國信託商業銀行
      信用卡申請書（各偽造之署名枚數，詳附表貳編號一、二所示），旋即利用不
      知情之郵政人員寄送至美國銀行信用卡中心（設台北市○○○路○段二號十三
      樓）、中國信託商業銀行信用卡中心（設台北市○○區○○路三號），各向不
      知情之承辦人員行使，偽以戊○○之名義，表示申請信用卡之意思，致美國銀
      行承辦人員陷於錯誤，誤以戊○○有申請信用卡之意，於審核後，遂於八十六
      年十一月十八日下午六時許，以郵政交寄附表所示卡號之信用卡一張至己○○所填寫之新竹市○○路○段七三六號九樓之三地址，另因中國信託承辦人員
      未予准許核發信用卡，己○○因而未得逞，仍足以生損害於戊○○、美國銀行
      對信用卡用戶核發信用卡之正確性。(2)己○○於八十六年十一月十九日收受美
      國銀行所核發之附表所示卡號之信用卡後，隨即在上開租屋處，在附表所
      示卡號之信用卡背面偽簽「Ｊａｍｅｓ　Ｐｅａ」之名，表示「Ｊａｍｅｓ
      Ｐｅａ」於信用卡有效期限內為有權使用信用卡之辨識及證明，並連續於附表
      肆編號一至十二所示時間、地點，偽以戊○○身分出示上開信用卡，向各該特
      約商店之不知情職員表示欲刷卡消費，致使該不知情職員不疑有他而填製各該
      編號所示刷卡金額之簽帳單一份（均一式二份）後，己○○即在該具有私文書
      性質之各該編號簽帳單上偽簽「Ｊａｍｅｓ　Ｐｅａ」之名（均一式二枚），
      復將所偽造「Ｊａｍｅｓ　Ｐｅａ」簽名之簽帳單交予上開商店之職員核對而
      行使之，致上開商店職員誤以為己○○即係有權使用信用卡之「Ｊａｍｅｓ
      　Ｐｅａ」本人，因而陷於錯誤而交付己○○所選購之物品，再利用該不知情
      之職員分別據以向美國銀行請款，足生損害於戊○○、「Ｊａｍｅｓ　Ｐｅａ
      」、特約商店及美國銀行。(3)己○○於八十六年十二月十九日假冒新竹國際商
      業銀行信用卡會員戊○○之名義，以電話向該行信用卡中心偽稱其所有之ＪＣ
      Ｂ信用卡遺失，要求不知情之銀行承辦人員，將補發之新卡寄送至指定之地址
      即新竹市○○路二七七號之租屋處，經銀行承辦人員以電話審核相關基本資料
      後，誤認己○○即為戊○○本人而核准核發附表伍所示卡號之信用卡一張，並
      於八十六年十二月二十三日將補發之附表伍所示卡號之信用卡以郵政交寄至上
      址。(4)己○○於八十六年十二月二十七日收受新竹國際商業銀行所核發之附表
      伍所示卡號之信用卡後，隨即在上開租屋處，在附表伍所示卡號之信用卡背面
      偽簽「Ｊａｍｅｓ　Ｐｅａ」之名，表示「Ｊａｍｅｓ　Ｐｅａ」於信用卡有
      效期限內為有權使用信用卡之辨識及證明，並連續於附表陸編號一至七所示時
      間、地點，偽以戊○○身分出示上開信用卡，向該特約商店之不知情職員表示
      欲刷卡消費，致使該不知情職員不疑有他而填製各該編號所示刷卡金額之簽帳
      單一份（其中編號一、三、四、六、七為一式三份；另編號二、五為一式二份
      ）後，己○○即在該具有私文書性質之各該編號簽帳單上偽簽「Ｊａｍｅｓ
      Ｐｅａ」之名（其中編號一、三、四、六、七為一式三枚；另編號二、五為一
      式二枚），復將所偽造「Ｊａｍｅｓ　Ｐｅａ」簽名之簽帳單交予上開商店之
      職員核對而行使之，致上開商店職員誤以為己○○即係有權使用信用卡之「Ｊ
      ａｍｅｓ　Ｐｅａ」本人，因而陷於錯誤而交付己○○所選購之物品，再利用
      該不知情之職員分別據以向新竹國際商業銀行請款，足以生損害於戊○○、「
      Ｊａｍｅｓ　Ｐｅａ」、特約商店及新竹國際商業銀行。
（三）己○○承前行使偽造私文書、詐欺取財之概括犯意，(1)於八十七年十二月十四
      日，假冒美國運通國際股份有限公司（下稱美國運通公司）信用卡會員鄭錦琪
      之名義，以電話向該公司偽稱其未收到美國運通公司所核發之信用卡，要求不
      知情之承辦人員，將補發之新卡寄送至新址即新竹市○○○街二十二號，經美
      國運通公司承辦人員以電話審核相關基本資料後，誤認己○○即為鄭錦琪本人
      而寄發如附表柒所示之ＶＩＳＡ信用卡一張至上址。(2)己○○則於八十七年十
      二月二十日在新竹郵政總局收受美國運通公司所核發之附表柒所示卡號之信用
      卡後，隨即在新竹郵政總局內，在附表柒所示卡號之信用卡背面偽簽「鄭錦琪
      」之名，表示「鄭錦琪」於信用卡有效期限內為有權使用信用卡之辨識及證明
      ，並於附表捌編號一所示時間、地點，偽以鄭錦琪身分出示上開信用卡，向該
      特約商店之不知情職員寅○○表示欲刷卡給付八千四百元之消費款，惟經寅○○以電話向美國運通公司信用卡部詢問，因美國運通公司已管制該信用卡，遂
      報警處理，嗣為警當場查獲己○○，致未得逞，並扣得附表柒所示之信用卡一
      張。
（四）己○○承前行使偽造私文書及詐欺取財之概括犯意，其於八十八年六月間，以
      六萬元代價，向自稱「羅小姐」之年籍不詳成年女子購得丑○○、子○○、丙○○及辛○○個人資料及偽造之丑○○、子○○、丙○○之
      （均未據扣案）後，先後為下列行為：
    １、假冒丑○○部分
        (1)己○○於八十八年七月十二日，假冒中國信託商業銀行信用卡會員丑○○
          之名義，以電話向該行信用卡中心偽稱其所有之信用卡遺失，要求不知情
          之銀行承辦人員補發新卡，經銀行承辦人員以電話審核相關資料後，誤認
          己○○即為丑○○本人，核准補發附表玖所示之卡號之信用卡二張予劉政
          勳。惟己○○為恐親自前往信用卡中心領取信用卡時，將因身分暴露而遭
          逮捕，遂於八十八年七月十三日在林口長庚紀念醫院之停車場，偽以劉政
          勳名義，偽造附表拾所示之委託書一份後，併同將偽造之丑○○
          失證明書持向不知情之計程車司機阮其昌行使，委託不知情之計程車司機
          阮其昌持向中國信託商業銀行信用卡中心（設台北市○○區○○路三號）
          行使，致銀行承辦人員誤信為真，而交付附表玖所示之信用卡二張，再經
          由阮其昌轉交予己○○。(2)己○○取得附表玖所示之信用卡二張後，隨即
          於八十八年七月十三日，在其位於楊梅鎮○○○路三四○號十樓住處內，
          同時在附表玖所示之二張信用卡背面偽簽「Ｃｈａｎｇ」之名，表示「Ｃ
          ｈａｎｇ」於信用卡有效期限內為有權使用信用卡之辨識及證明，並連續
          於附表拾壹編號一至三所示時間、地點，持附表玖編號一所示之信用卡，
          偽以丑○○身分出示上開信用卡，向該特約商店之不知情職員表示欲刷卡
          消費，致使該不知情職員不疑有他而填製各該編號所示刷卡金額之簽帳單
          一份（均一式二份）後，己○○即在該具有私文書性質之各該編號簽帳單
          上偽簽「Ｃｈａｎｇ」之名（均一式二枚），復將所偽造「Ｃｈａｎｇ」
          簽名之簽帳單交予各該特約商店之職員核對而行使之，致該商店職員誤以
          為己○○即係有權使用信用卡之「Ｃｈａｎｇ」本人，因而陷於錯誤而交
          付己○○所選購之物品，再利用該不知情之職員分別據以向中國信託商業
          銀行請款，足生損害於丑○○、「Ｃｈａｎｇ」、特約商店及中國信託商
          業銀行。
    ２、假冒丙○○部分
        (1)己○○於八十八年七月十二日，假冒中國信託商業銀行信用卡會員丙○○
          之名義，以電話向該行信用卡中心偽稱其所有之信用卡遺失，要求不知情
          之銀行承辦人員補發新卡，經銀行承辦人員以電話審核相關資料後，誤認
          己○○即為丙○○本人，核准補發附表拾貳所示之卡號之信用卡一張予李
          明璋。惟己○○為恐親自前往信用卡中心領取信用卡時，將因身分暴露而
          遭逮捕，遂於八十八年七月十五日在林口長庚紀念醫院之停車場，偽以李
          明璋名義，偽造附表拾所示之委託書一份後，併同將偽造之丙○○身分
          證遺失證明書持向不知情之計程車司機李介臣行使，委託不知情之計程車
          司機李介臣持向中國信託商業銀行信用卡中心（設台北市○○區○○路三
          號）行使，致銀行承辦人員誤信為真，而交付附表拾貳所示之信用卡一張
          ，再經由李介臣轉交予己○○。(2)己○○取得附表拾貳所示之信用卡一張
          後，隨即於八十八年七月十五日在其位於楊梅鎮○○○路三四○號十樓住
          處內，同時在附表拾貳所示之信用卡背面偽簽「Ｃｈａｎｇ」之名，表示
          「Ｃｈａｎｇ」於信用卡有效期限內為有權使用信用卡之辨識及證明，並
          連續於附表拾肆編號一至七所示時間、地點，偽以丙○○身分出示上開信
          用卡，向該店之不知情職員表示欲刷卡消費，致使該不知情職員不疑有他
          而填製各該編號所示刷卡金額之簽帳單一份（其中編號一至編號六為一式
          二份；編號七為一式三份）後，己○○即在該具有私文書性質之各該編號
          簽帳單上偽簽「Ｃｈａｎｇ」之名（其中編號一至編號六為一式二枚；編
          號七為一式三枚），復將所偽造「Ｃｈａｎｇ」簽名之簽帳單交予各該特
          約商店之職員核對而行使之，致該商店職員誤以為己○○即係有權使用信
          用卡之「Ｃｈａｎｇ」本人，因而陷於錯誤而交付己○○所選購之物品，
          再利用該不知情之職員分別據以向中國信託商業銀行請款，足生損害於李
          明璋、「Ｃｈａｎｇ」、特約商店及中國信託商業銀行。
    ３、假冒子○○部分
        (1)己○○於八十八年七月十五日，假冒中國信託商業銀行信用卡會員子○○
          之名義，以電話向該行信用卡中心偽稱其所有之信用卡遺失，要求不知情
          之銀行承辦人員補發新卡，經銀行承辦人員以電話審核相關資料後，誤認
          己○○即為子○○本人，核准補發附表拾伍所示卡號之信用卡一張予陳哲
          雄。而己○○為恐親自前去領取信用卡將因身分暴露而遭逮捕，遂請中國
          信託商業銀行將補發之新卡寄送至桃園分行，己○○則於八十八年七月十
          八日前往桃園市○○路郵局，偽以子○○名義，出示偽造之子○○
          遺失證明書（子○○之
          志榮撕毀丟棄而下落不明），並訛言其已離職，如將信用卡寄至桃園分行
          將無法收受，表明欲領取信用卡郵件之意，致郵局不知情之職員誤信為真
          ，而交付附表拾伍所示卡號之信用卡一張。
        (2)己○○取得附表拾伍所示之信用卡一張後，隨即於八十八年七月十八日在
          其位於楊梅鎮○○○路三四○號十樓住處內，同時在附表拾伍所示之信用
          卡背面偽簽「Ｃｈｅ　Ｃｈａｎｇ」之名，表示「Ｃｈｅ　Ｃｈａｎｇ」
          於信用卡有效期限內為有權使用信用卡之辨識及證明，並連續於附表拾陸
          編號一至四所示時間、地點，偽以子○○身分出示上開信用卡，向該店之
          不知情職員表示欲刷卡消費，致使該不知情職員不疑有他而填製各該編號
          所示刷卡金額之簽帳單一份（均一式二份）後，己○○即在該具有私文書
          性質之各該編號簽帳單上偽簽「Ｃｈｅ　Ｃｈａｎｇ」之名（均一式二枚
          ），復將所偽造「Ｃｈｅ　Ｃｈａｎｇ」簽名之簽帳單交予各該特約商店
          之職員核對而行使之，致該商店職員誤以為己○○即係有權使用信用卡之
          「Ｃｈｅ　Ｃｈａｎｇ」本人，因而陷於錯誤而交付己○○所選購之物品
          ，再利用該不知情之職員分別據以向中國信託商業銀行請款，足生損害於
          子○○、「Ｃｈｅ　Ｃｈａｎｇ」、特約商店及中國信託商業銀行。
    ４、假冒辛○○部分
        己○○於八十八年七月二十一日，假冒中國信託商業銀行信用卡會員子○○
        之配偶辛○○名義，以電話向該行信用卡中心偽稱其配偶子○○所申請之信
        用卡正卡遭盜刷，要求不知情之銀行承辦人員補發新信用卡附卡，經銀行承
        辦人員向子○○確認後，發現疑義，惟銀行承辦人員仍佯稱答應將新卡郵寄
        至己○○所指定之桃園市○○路一○三號郵局。己○○為領取上開信用卡，
        於八十八年七月二十三日下午，在桃園、楊梅地區某處，利用不知情之刻章
        業者，偽刻「辛○○」印章一枚，旋即前往上開郵局，欲領取上開信用卡掛
        號郵件時，為在旁埋伏之警員所查獲，並扣得偽刻之「辛○○」印章一枚，
        足以生損害於辛○○。
三、己○○另行起意，並基於行使偽造私文書、使公務員登載不實事項之概括犯意，
    先後為下列行為（關於附表拾柒、附表拾捌部分）：
（一）己○○先後於附表拾柒編號一、三所示時間，偽以癸○○名義，均在新竹市北
      區戶政事務所內，在具有私文書性質之補領國民
      上偽造「癸○○」之署名（枚數詳如附表拾柒編號一、三所示）後，持向不知
      情之新竹市北區戶政事務所承辦人員行使，表示欲申請補發癸○○國民
      之意思；復於附表拾柒編號二、四所示時間，偽以癸○○名義，均在交通部公
      路局新竹區監理所新竹市監理站（下稱新竹市監理站）內，在具有私文書性質
      之汽（機）車駕駛人審驗暨各項異動登記書（各一式一份）上，偽造「癸○○
      」之署名及按捺己有之指印偽造為癸○○之指印（偽造署名、印文之枚數，均
      詳如附表附表拾柒編號二、四所示）後，持向不知情之新竹市監理站承辦人員
      行使，表示欲申請補發癸○○汽車駕駛執照之意思，分別使不知情之新竹市北
      區戶政事務所承辦人員、不知情之新竹市監理站承辦人員將上開不實事項登載
      在職務掌管之公文書，嗣核發張貼己○○照片、記載癸○○年籍資料之國民身
      分證、汽車駕駛執照（均未據扣案，已下落不明），足以生損害於癸○○及戶
      政機關補發國民
（二）己○○承復於八十七年十二月二十四日中午為警查獲附表捌所示犯行時，為逃
      避刑責，基於冒用癸○○名義應訊之單一犯意，其於附表拾捌編號一至四所示
      時間，在台北縣警察局板橋分局板橋派出所內，接續在附表拾捌編號一至四所
      示之偵訊（談話）筆錄、夜間偵訊受訊問人同意書、逮捕通知（存根）、扣案
      之信用卡正反面照片旁偽造「癸○○」之署名及按捺己有之指印偽造為癸○○
      之指印（偽造署名、印文之枚數，均詳如附表拾捌編號一至四所示）。又於隨
      案移送臺灣板橋地方法院檢察署接受偵訊時，己○○承前冒用癸○○名義之單
      一犯意，接續於附表拾捌編號五所示時間，在臺灣板橋地方法院檢察署內，在
      附表拾捌編號五所示之訊問筆錄受訊人欄偽造「癸○○」之署名一枚，足以生
      損害於癸○○及檢警機關偵查追訴犯罪對象之正確性。
四、己○○另行起意，並基於行使偽造私文書、使公務員登載不實事項之概括犯意，
    先後為下列行為（關於附表拾玖、附表貳拾部分）：
（一）己○○於八十八年一月間，在楊梅地區某處，利用不知情之刻章業者，偽刻「
      庚○○」印章一枚（未據扣案），並於八十八年一月十四日，在桃園地區，偽
      以庚○○名義，在附表拾玖編號一所示之具有私文書性質之委託書上偽簽庚○○署名、加蓋上開偽造印章之印文（偽造署名、印文之枚數，均詳如附表拾玖
      編號一所示）後，持向不知情之莊雯雄行使，表示委託莊雯雄代領信用卡之意
      思，足以生損害於庚○○。
（二）己○○承前概括犯意，於八十八年四月間某日，在其位於楊梅鎮○○○路三四
      ○號十樓住處內，先偽造規格、型式不明之庚○○臨時
      之犯行不明確）後，嗣於八十八年四月二十日，偽以庚○○名義，在交通部公
      路局新竹區監理所桃園監理站（下稱桃園監理站）內，在具有私文書性質之汽
     （機）車駕駛人審驗暨各項異動登記書（一式一份）上，偽造「庚○○」之署
      名一枚，持向不知情之桃園監理站承辦人員行使，表示欲申請補發庚○○汽車
      駕駛執照之意思，使不知情之桃園監理站承辦人員將上開不實事項登載在職務
      掌管之公文書，嗣核發張貼己○○照片、記載庚○○年籍資料之汽車駕駛執照
      予己○○，足以生損害於庚○○及戶政機關補發國民
      理機關補發汽車駕駛執照之正確性。嗣為警扣得上開冒領之庚○○汽車駕駛執
      照一張。
（三）己○○復於八十八年七月二十三日下午為警查獲前開事實二（四）４所示犯行
      時，為逃避刑責，基於冒用庚○○名義應訊之單一犯意，其於附表貳拾編號一
      至三所示時間在桃園縣警察局桃園分局內，於附表貳拾編號四所示時間在桃園
      市○○路一三○號前，接續在附表貳拾編號一至四所示之偵訊（調查）筆錄第
      一次、詢問（調查）筆錄第二次、指述共犯姓名及行動電話號碼單、搜索扣押
      證明筆錄上偽造「庚○○」之署名及按捺己有之指印偽造為庚○○之指印（偽
      造署名、印文之枚數，均詳如附表貳拾編號一至四所示）。又於隨案移送臺灣
      桃園地方法院檢察署接受偵訊、移送臺灣桃園地方法院訊問時，己○○承前冒
      用庚○○名義之單一犯意，接續於附表貳拾編號五至八所示時間，分別在臺灣
      桃園地方法院檢察署、臺灣桃園地方法院內，各在附表拾捌編號五、六所示之
      訊問筆錄受訊人欄、附表拾捌編號七、八所示之臺灣桃園地方法院押票回證特
      徵欄、刑事委任狀之委任人欄位偽造「庚○○」之署名及按捺己有之指印偽造
      為庚○○之指印（偽造署名、印文之枚數，均詳如附表貳拾編號五至八所示）
      ，足以生損害於庚○○及檢警機關偵查追訴犯罪對象之正確性。
五、案經己○○自首、法務部調查局新竹市調查站移請臺灣新竹地方法院檢察署檢察
    官偵查起訴；暨桃園縣警察局桃園分局、台北縣警察局板橋分局各報請臺灣桃園
    地方法院檢察署檢察官、臺灣板橋地方法院檢察署檢察官均呈請臺灣高等法院檢
    察署檢察長令轉臺灣新竹地方法院檢察署檢察官偵查起訴。
    理  由
甲、程序部分
一、原起訴書雖未就被告為事實二（二）(2)、(3)、(4)；事實二（三）(1)；事實二（四
    ）１(1)、２(2)關於行使偽造委託書部分；事實三（一）；事實四（一）、事實四
    （二）關於附表貳拾編號八部分提起公訴，惟經公訴檢察官於九十三年八月二十
    三日向本院提出補充理由書（二），擴張起訴範圍為本案事實欄事實二至事實四
    部分，另於九十三年九月六日提出論告書敘明法律關係，本院爰就擴張後之起訴
    範圍、法律關係為審酌，合先敘明。
二、本件被告己○○所犯偽造文書等罪，係非死刑、無期徒刑、最輕本刑為三年以上
    有期徒刑之罪，被告於本院準備程序進行中，就被訴事實為有罪之陳述，經本院
    合議庭認合於刑事訴訟法第二百七十三條之一第一項之規定，裁定進行簡式審判
    程序。
乙、實體部分
壹、證據：
一、事實二（一）部分
    業據被告己○○於本院準備程序中認罪（見本院卷九十二年十二月二十四日準備
    程序筆錄），並經被害人壬○○於偵訊、本院另案訊問中指述：八十六年八月十
    五日下午，在位於台北市○○○路之公司辦公室內遭竊；及否認為附表壹之刷卡
    購物行為等語在卷（見偵字第一七七二六號偵查卷第十六頁、本院卷第九七至九
    九頁），且有
    被告上開自白內容應與事實相符，堪認為真實。
二、事實二（二）部分
    業據被告己○○於本院準備程序中認罪（見本院卷九十二年十二月二十四日準備
    程序筆錄、九十三年八月二十三日準備程序筆錄），並有美國銀行郵寄附表所
    示信用卡之郵政查單、被告偽造之附表貳所示信用卡申請書二份、謝瑞麟珠寶行
    之客戶資料卡、錄影翻拍照片二幀（偵字第一八一九號偵查卷第十一、十三、二
    ○、二六、二七頁）；附表陸編號一至編號七所示之信用卡消費明細表（偵字第
    一三二號偵查卷第四七頁）；美國銀行於九十三年一月九日出具之美銀消（營）
    字第三零八號函及附表肆編號一至編號十二所示之信用卡消費明細表、中國信託
    商業銀行陳報未予核准被告偽造之附表貳編號二所申請信用卡之刑事陳報狀、新
    竹國際商業銀行總行於九十三年七月十九日出具之竹商銀卡險字第○九三○七七
    三六號函、新竹國際商業銀行總行於九十三年八月四日出具之竹商銀卡險字第○
    九三○八三八五號函及所附信用卡電話掛失暨補發申請書、掛號信大宗郵寄執據
    、附表陸編號二至編號七所示消費之之簽帳單共六紙（見本院卷一五○至一五三
    、一五四至一五六、二六○、二六三、二六五、二六六頁、待編頁碼）附卷可資
    佐證，是認被告上開自白內容應與事實相符，堪認為真實。
三、事實二（三）部分
    業據被告己○○於本院準備程序中認罪、本院另案八十九年度訴字第五九四號訊
    問中坦承不諱（見本院卷九十二年十二月二十四日準備程序筆錄、本院卷第一○
    一至一○三頁），並經被害人寅○○、甲○○、鄭錦琪於警訊中指述歷歷（見偵
    字第八三五號第六至一○頁），並有附表柒所示卡號之美國運通卡一張扣案可證
    （扣押物品清單詳見本院卷第68頁），且有皇宮三溫暖健身廣場結帳清單二紙、
    扣案物照片二幀附卷可稽（見偵字第835號偵查卷第一○、一三頁)，是認被告上
    開自白內容應與事實相符，堪認為真實。
四、事實二（四）１部分
    業據被告己○○於本院準備程序中認罪、本院另案八十九年度訴字第五九四號訊
    問中坦承不諱（見本院卷九十三年三月二日準備程序筆錄、本院卷第一○九至一
    一一頁），並經被害人丑○○、證人朱武雄於警訊指述、證述歷歷（見偵字第一
    二九○四號偵查卷第三七、十六、十七頁），且有委託書一紙、授權明細資料二
    紙、中國信託商業銀行歷史帳單彙總查詢一紙、中國信託商業銀行綜合資料查詢
    二紙、中國信託商業銀行歷史帳單彙總查詢二紙（見偵字第一一三四二號偵查卷
    第二○至二三頁、第一三八至一四一頁）及簽帳單收執聯三紙、客戶消費明細表
    二紙（見偵字第九一三四號偵查卷第二七至二九頁、第四○至四一頁）附卷可資
    佐證，是認被告上開自白內容應與事實相符，堪認為真實。
五、事實二（四）２部分
    業據被告己○○於本院準備程序中認罪、本院另案八十九年度訴字第五九四號訊
    問中坦承不諱（見本院卷九十三年三月二日準備程序筆錄、本院卷第一○九至一
    一一頁），並經被害人丙○○及證人朱武雄於警訊指述、證述歷歷（見偵字第一
    二九○四號偵查卷第三五、三六、十六、十七頁），且有委託書一紙、證明書一
    份、授權明細資料一紙、中國信託商業銀行歷史帳單彙總查詢一紙、中國信託商
    業銀行綜合資料查詢二紙、中國信託商業銀行歷史帳單彙總查詢一紙、簽帳單收
    執聯二紙（見偵字第一一三四二號偵查卷第二四至二七頁、第一四四至一四八頁
    ）頁）及簽帳單收執聯三紙、客戶消費明細表一紙（見偵字第九一三四號偵查卷
    第三○至三二頁、第四二頁）附卷可資佐證，是認被告上開自白內容應與事實相
    符，堪認為真實。
六、事實二（四）３部分
    業據被告己○○於本院準備程序中認罪、本院另案八十九年度訴字第五九四號訊
    問中坦承不諱（見本院卷九十三年三月二日準備程序筆錄、本院卷第一○九至一
    一一頁），並經被害人子○○、證人朱武雄於警訊指述、證述歷歷（見偵字第一
    二九○四號偵查卷第三二、十六、十七頁），且有授權明細資料一紙、中國信託
    商業銀行歷史帳單彙總查詢、中國信託商業銀行綜合資料查詢二紙、中國信託商
    業銀行歷史帳單彙總查詢二紙、簽帳單收執聯三紙（見偵字第一一三四二號偵查
    卷第二八、二九頁、第一四九至一五五頁）及簽帳單收執聯三紙、客戶消費明細
    表四紙（見偵字第九一三四號偵查卷第二五、二六頁、第三○頁、第三六至三九
    頁）附卷可資佐證，是認被告上開自白內容應與事實相符，堪認為真實。
七、事實二（四）４部分
    業據被告己○○於本院準備程序中認罪、本院另案八十九年度訴字第五九四號訊
    問中坦承不諱（見本院卷九十三年三月二日準備程序筆錄、本院卷第一○九至一
    一二頁），並經被害人辛○○、證人朱武雄於警訊指述、證述歷歷（見偵字第一
    二九○四號偵查卷第三三、三四、十六、十七頁），且有偽刻之「辛○○」印章
    一枚扣案可證（扣押物品清單見本院卷一八七頁），是認被告上開自白內容應與
    事實相符，堪認為真實。
八、事實三部分
    業據被告己○○於本院準備程序中認罪、本院另案八十九年度訴字第五九四號訊
    問中坦承不諱（見本院卷九十二年十二月二十四日準備程序筆錄、本院卷第八九
    至九○、一○三至一○四、一二一至一二二頁），並經被害人癸○○於偵訊中指
    述歷歷（見偵字第一六○九號偵查卷第五至六頁），且有附表拾捌所示之台北縣
    警察局板橋分局板橋派出所偵訊（談話）筆錄一份、台北縣警察局板橋分局夜間
    偵訊受訊問人同意書一紙、台北縣警察局板橋分局逮捕通知（存根）一紙、扣案
    信用卡照片一紙、臺灣板橋地方法院檢察署偵查庭之訊問筆錄一份（見偵字第八
    三五號偵查卷第四至五、十一至十三、十八頁）及被害人癸○○之照片二幀、被
    告照片二幀、內政部警政署刑事警察局於八十八年三月二十四日所出具之（八八
    ）刑紋字第二六七七八號函（偵字第一六○九號偵查卷第八、十六、十八頁）；
    暨交通部公路局新竹區監理所新竹市監理站於九十年一月三十一日所出具之竹監
    新字第九○○○四三九號函一紙、附表拾柒編號二、四所示之汽（機）車駕駛人
    審驗暨各項異動登記書二紙、新竹市北區戶政事務所於九十年十一月一日所出具
    之竹市北戶字第四五○號函一紙、附表拾柒編號一、三所示之補領國民
    請書二紙、被害人癸○○之畢業證書一紙（見本院卷第六九至七四頁）附卷可資
    佐證，是認被告上開自白內容應與事實相符，堪認為真實。
九、事實四部分
    業據被告己○○於本院準備程序中認罪、本院另案八十九年度訴字第五九四號訊
    問中坦承不諱（見本院卷九十三年三月二日準備程序筆錄、本院卷第八四至八六
    九○至九一、一○六至一○九、一一一頁），並經被害人庚○○於警訊、偵訊中
    提出陳述書指述歷歷，（見偵字第一二九○四號偵查卷第二二至二三頁，偵字第
    一一三四二號偵查卷第四三頁、第一○七至一○八頁），且有附表貳拾編號一至
    八所示之桃園縣警察局桃園分局刑事組偵訊（調查）筆錄第一次、桃園縣警察局
    桃園分局刑事組偵訊（調查）筆錄第二次、指述共犯姓名及行動電話號碼單、搜
    索扣押證明筆錄一紙、臺灣桃園地方法院檢察署偵查庭之訊問筆錄一份、刑事委
    任狀一紙、臺灣桃園地方法院之訊問筆錄一份、臺灣桃園地方法院押票回證一紙
    （見偵字第一一三四二號偵查卷第五至一○頁、第三○、三一、三五、三六、四
    一、頁、見臺灣桃園地方法院八十八年度聲羈字第四○六號卷第五頁、第十一頁
    ）及臺灣省交通處公路局新竹區監理所桃園監理站於八十八年五月二十五日所出
    具之（八八）竹監桃字第○七三六六號函一紙、被告冒領之庚○○汽車駕駛執照
    影印本一紙、內政部警政署刑事警察局於八十八年八月十三日所出具之（八八）
    刑紋字第八○○五五號函一紙、附表拾玖編號一所示之委任書一紙（見偵字第一
    一三四二號偵查卷第四八、四九、一○五、一○九頁）；暨交通部公路局新竹區
    監理所桃園監理站於九十年三月十四日所出具之（九０）竹監桃字第○八八八三
    號函一紙、附表拾玖編號二所示之汽（機）車駕駛人審驗暨各項異動登記書一紙
    、交通部公路局新竹區監理所桃園監理站於九十年七月十七日所出具之（九０）
    竹監桃字第二一○八七號函一紙、新竹事北區戶政事務所於九十年十二月十六日
    所出具之竹市北戶字第一一九三號函一紙（見本院卷第七六、七七、七九、八○
    頁）附卷可稽，復有被告冒領之庚○○駕駛執照一張扣案可證（扣押物品清單見
    本院卷一八七頁），是認被告上開自白內容應與事實相符，堪認為真實。
十、綜上所述，被告上開自白內容應與事實相符，本案事證已臻明確，被告侵占、行
    使偽造私文書、詐欺取財、偽造署押等犯行，均堪予認定，自應依法予以論罪科
    刑。
貳、論罪科刑
一、事實二部分：
（一）事實二（一）部分：
    １、被告為事實二（一）所示犯行，核犯刑法第三百三十七條之侵占脫離本人持
        有之物罪（公訴人誤載為侵占遺失物罪）；第二百十六條、第二百十條之行
        使偽造私文書罪、第三百三十九條第一項之詐欺取財罪。
    ２、被告於犯罪未被有偵查權之機關或公務員發覺前，而於八十六年八月二十日
        下午六時四十五分，前往臺灣板橋地方法院檢察署，向有偵查犯罪職權之公
        務員即臺灣板橋地方法院檢察署檢察官坦承犯行並接受裁判之情，業據該署
        點名單、訊問筆錄均載明被告自首之意在卷足憑（見偵字第一七七二六號偵
        查卷第一、二頁、第三頁背面），是認被告有接受裁判之意思甚明，符合自
        首之規定，應依刑法第六十二條前段規定減輕其刑。
（二）事實二（二）部分：
    １、被告為事實二（二）(1)所示犯行，核犯刑法第二百十六條、第二百十條之行
        使偽造私文書罪、第三百三十九條第一項詐欺取財罪、第三百三十九條第三
        項、第一項詐欺取財未遂罪。被告為事實二（二）(2)所示犯行，核犯刑法第
        二百十六條、第二百十條之行使偽造私文書罪、第三百三十九條第一項之詐
        欺取財罪。被告為事實二（二）(3)所示犯行，核犯刑法第三百三十九條第一
        項之詐欺取財罪。被告為事實二（二）(4)所示犯行，核犯刑法第二百十六條
        、第二百十條之行使偽造私文書罪、第三百三十九條第一項之詐欺取財罪。
    ２、被告為事實二（二）(1)所示向中國信託商業銀行申請信用卡犯行時，其已寄
        發偽造之申請書而著手於犯詐欺罪行為之實行而不遂，為未遂犯，應依刑法
        第二十六條前段之規定，減輕其刑。
（三）事實二（三）部分：
    １、被告為事實二（三）(1)所示犯行，核犯刑法第三百三十九條第一項詐欺取財
        罪。被告為事實二（三）(2)所示犯行，核犯刑法第二百十六條、第二百十條
        之行使偽造私文書罪、第三百三十九條第三項、第一項之詐欺取財未遂罪。
    ２、被告為事實二（三）(2)所示犯行時，因其已持附表柒所示之信用卡，偽以鄭
        錦琪身分向寅○○表示欲刷卡消費，業已著手於犯詐欺罪行為之實行而不遂
        ，為未遂犯，應依刑法第二十六條前段之規定，減輕其刑。
（三）事實二（四）１、２、３部分：
    １、被告為事實二（四）１(1)、事實二（四）２(1)、事實二（四）３(1)所示犯行
        ，均核犯刑法第三百三十九條第一項之詐欺取財罪、第二百十六條、第二百
        十條之行使偽造私文書罪。被告為事實二（四）１(2)、事實二（四）２(2)、
        事實二（四）３(1)所示犯行，均核犯刑法第二百十六條、第二百十條之行使
        偽造私文書罪、第三百三十九條第一項之詐欺取財罪。
    ２、被告於事實二（四）１(1)、事實二（四）１(2)各利用不知情之計程車司機阮
        其昌、李介臣行使附表拾、拾所示之偽造委託書，為間接正犯。
（四）被告為事實二（四）４部分：
    １、被告為事實二（四）４所示犯行，核犯刑法第三百三十九條第三項、第一項
        之詐欺取財未遂罪、第二百十七條第一項之偽造印章罪。
    ２、被告打電話向銀行承辦人員佯稱子○○所申請之信用卡正卡遭盜刷，而要求
        不知情之銀行承辦人員補發新信用卡附卡，業已著手於犯詐欺罪行為之實行
        而不遂，為未遂犯，應依刑法第二十六條前段之規定，減輕其刑。
（五）公訴意旨認被告在附表、伍、柒、玖、拾貳、拾伍所示之信用卡背面簽名欄
      各偽簽「Ｊａｍｅｓ　Ｐｅａ」、「鄭錦琪」、「Ｃｈａｎｇ」、「Ｃｈｅ
      Ｃｈａｎｇ」之名，復持向特約商店刷卡消費，應論以刑法第二百十六條、第
      二百二十條之行使偽造準文書罪，惟按在信用卡背面簽名欄簽名，自形式上整
      體觀察，即足以知悉係表示信用卡之簽名者於信用卡有效期限內有權使用該信
      用卡之辨識及證明，並非依習慣或特約表示一定用意之證明，性質上係屬刑法
      第二百十條之私文書，而被告復持上開信用卡向特約商店刷卡消費，自應論以
      刑法第二百十六條、第二百十條之行使偽造私文書罪，公訴人上開論罪，容有
      誤會，應予更正，併此敘明。
（六）被告於附表壹、肆、陸、拾壹、拾肆、拾陸所犯在簽帳單上簽名之偽造私文書
      之低度行為，各為其行使簽章單之行使偽造私文書之高度行為所吸收；其於附
      表貳所犯在申請書上簽名之偽造私文書之低度行為，各為其行使申請書之行使
      偽造私文書之高度行為所吸收；其於附表、伍、柒、玖、拾貳、拾伍所犯在
      信用卡背面簽名欄簽名之偽造私文書之低度行為，各為其行使信用卡之行使偽
      造私文書之高度行為所吸收；其於附表拾所犯在委託書上偽造印文為其偽造
      委託書之階段行為，又其於附表拾、拾所犯在委託書上簽名之偽造私文書之
      低度行為，各為其行使委託書之行使偽造私文書之高度行為所吸收；均不另論
      罪。
（七）被告先後多次行使偽造私文書行為及多次詐欺取財既遂、未遂行為，均時間緊
      接，手法雷同，所犯之罪名及基本犯罪構成要件均相同，各顯係基於概括犯意
      反覆為之，皆為連續犯，應依刑法第五十六條之規定，各論以連續行使偽造私
      文書罪、連續詐欺取財罪，並各加重其刑。
（八）被告所犯之上開侵占脫離本人持有之物罪、連續行使偽造私文書罪、連續詐欺
      取財罪與偽造印章罪等四罪間，具有方法目的之牽連關係，為牽連犯，應依刑
      法第五十五條之規定，從一重之連續行使偽造私文書罪處斷。
二、事實三部分：
（一）被告為事實三（一）所示犯行，係犯刑法第二百十六條、第二百十條之行使偽
      造私文書罪、第二百十四條之使公務員登載不實文書罪。就被告為事實三（二
      ）所示犯行部分，本係犯刑法第二百十七條之偽造署押罪，然因被告為附表拾
      柒編號一至四、附表拾捌編號一至五所示之偽造署押行為，係基於同一偽造署
      押之犯意決定，達成其同一犯罪之各個舉動，應屬法律概念之一接續行為，為
      接續犯。又被告上開接續偽造署押行為，為其偽造附表拾柒編號一至四所示私
      文書之階段行為；再因偽造私文書之低度行為，為其行使偽造私文書之高度行
      為所吸收，均不另論罪。
（二）被告先後四次為附表拾柒編號一至四所示行使偽造私文書、使公務員登載不實
      行為，各時間緊接、手法雷同，所犯之罪名及基本犯罪構成要件均相同，均係
      基於概括犯意反覆為之，皆為連續犯，應依刑法第五十六條之規定，分別論以
      連續行使偽造私文書罪、連續使公務員登載不實罪，各加重其刑。
（三）被告所犯之連續行使偽造私文書罪與連續使公務員登載不實罪間，有方法目的
      之牽連關係，為牽連犯，應依刑法第五十五條之規定，從一重之行使偽造私文
      書罪處斷。
三、事實四部分
（一）被告為事實四（一）所示犯行，係犯刑法第二百十七條第一項之偽造印章罪、
      第二百十六條、第二百十條之行使偽造私文書罪。被告為事實四（二）所示犯
      行，係犯刑法第二百十六條、第二百十條之行使偽造私文書罪、第二百十四條
      之使公務員登載不實文書罪。就被告為事實四（三）所示犯行部分，本係犯刑
      法第二百十七條第一項之偽造署押罪，然因被告為附表拾玖編號一至二、附表
      貳拾編號一至八所示之偽造署押行為，係基於同一偽造署押之犯意決定，達成
      其同一犯罪之各個舉動，應屬法律概念之一接續行為，為接續犯。又被告上開
      接續偽造署押行為，均為其偽造附表拾玖編號一至二所示私文書之階段行為；
      再因偽造私文書之低度行為，為其行使偽造私文書之高度行為所吸收，均不另
      論罪。
（二）被告先後二次為附表拾玖編號一至二所示行使偽造私文書、使公務員登載不實
      行為，各時間緊接、手法雷同，所犯之罪名及基本犯罪構成要件均相同，均係
      基於概括犯意反覆為之，皆為連續犯，應依刑法第五十六條之規定，分別論以
      連續行使偽造私文書罪、連續使公務員登載不實罪，各加重其刑。
（三）被告所犯之偽造印章罪、連續行使偽造私文書罪與連續使公務員登載不實罪間
      ，有方法目的之牽連關係，為牽連犯，應依刑法第五十五條之規定，從一重之
      行使偽造私文書罪處斷。
四、被告所犯上開一、二、三之連續行使偽造私文書罪、連續行使偽造私文書罪及連
    續行使偽造私文書罪，犯意各別，行為互殊，且犯罪構成要件不同，應予分論併
    罰。
五、被告前於八十三年間因違反槍砲彈藥刀械管制條例案件，經臺灣板橋地方法院以
    八十三年度易字第二七二一號判處有期徒刑三月、緩刑二年；其於緩刑期內即八
    十三年再犯竊盜案件，經臺灣基隆地方法院以八十三年度訴字第三六三號判處有
    期徒刑八月，嗣經最高法院於八十四年四月十九日以八十四年台上字第一七六二
    號駁回上訴確定，其自八十四年七月二十二日起入監執行，迄至八十五年三月二
    十二日接續執行撤銷緩刑之槍砲案件所諭知有期徒刑三月，嗣於八十五年四月二
    日假釋出監，至八十五年六月九日縮刑期滿，因假釋未經撤銷視為執行完畢等情
    ，有臺灣高等法院被告全國前案紀錄表、臺灣新竹地方法院檢察署刑案資料查註
    紀錄表等件附卷可佐，被告前受有期徒刑之執行完畢後，其於五年以內再犯本件
    有期徒刑以上之三罪，均為累犯，應依刑法第四十七條之規定，均遞加重其刑。
六、爰審酌被告己○○正值盛年，不思以勞力賺取財物，連續多次以偽造文書、詐欺
    取財方式，取得戊○○、鄭錦琪、丑○○、丙○○、子○○等人名義之信用卡，
    進而如附表壹、肆、陸、拾壹、拾肆、拾陸所示之盜刷信用卡取得財物，其盜刷
    次數達三十四次，刷卡金額達一百零八萬餘元，造成被害人、特約商店及發卡銀
    行之損害甚大，而被告迄未賠償被害人等之損害，併審及被告偽以癸○○、庚○○身分冒領癸○○之國民
    警查獲犯行後，甚且冒用癸○○、庚○○之名應訊，完全玩弄戶政機關、汽車監
    理機關及檢警機關於股掌之間，其行為乖張，漠視法律存在，可認惡性重大，暨
    審及被告犯後坦承一切犯行堪認態度良好等一切情狀，分別量處如主文所示之刑
    ，並定其應執行之刑。
、沒收
（一）如附表壹至附表貳拾所示之偽造署押及偽造之「辛○○」、「庚○○」之印章
      各一枚，均應依刑法第二百十九條，併予宣告沒收。
（二）扣案之被告冒領之庚○○汽車駕駛執照一張，為被告所有之物、因犯事實四
      之罪所得之物，依刑法第三十八條第一項第三款之規定，併予宣告沒收。
（三）被告所冒領之癸○○國民
      告所有之物，惟因上開國民
      ，為免日後執行之困難，爰不併予宣告沒收，附此敘明。
（四）附表拾柒編號二、四及附表拾玖編號二所示之汽（機）車駕駛人審驗暨各項異
      動登記書上之被告照片部分，已併同異動登記書交付予汽車監理站收執，非屬
      被告所有之物，亦不併予宣告沒收，附此敘明。
丙、竊盜部分不另為免訴諭知
一、公訴意旨另以：被告己○○意圖為自己不法所有，於民國八十六年十一月間（詳
    細時間無從認定），在新竹區中小企業銀行光復分行內，竊取由乙○○所保管之
    客戶授信申請書等資料，因認被告涉犯刑法第三百二十條第一項之竊盜罪嫌。
二、經查：
（一）按案件曾經判決確定者，應諭知免訴之判決，並得不經言詞辯論為之，刑事訴
      訟法第三百零二條第一款、第三百零七條分別定有明文。又訴訟上所謂一事不
      再理之原則，關於實質上一罪或裁判上一罪，亦均有其適用，最高法院六十年
      台非字第七七號著有判例。
（二）查被告前於八十六年十月二日上午六時許，在台北市○○路○段二一四巷四號
      五樓內竊盜犯行，業據臺灣台北地方法院以八十八年度易緝字第二九二號判處
      有期徒刑五月、諭知易科罰金之折算標準，嗣經臺灣高等法院於九十年七月十
      七日以九十年度上易字第一七八二號駁回上訴確定之情，有臺灣台北地方法院
      八十八年度易緝字第二九二號刑事判決（見偵字第二六二七號偵查卷第二至五
      頁）、臺灣高等法院九十年度上易字第一七八二號刑事判決（附於本院卷）及
      臺灣高等法院被告全國前案紀錄表附卷可按。次查，本案被告被訴於八十六年
      十一月間竊盜犯行，縱經被告於本院準備程序進行中認罪（見本院卷九十三年
      八月二十三日準備程序筆錄第五頁），且經證人王建成於警訊中（見偵字第一
      八一九號偵查卷第三至五頁）、證人乙○○於警訊、偵訊中（見偵字第一八一
      九號偵查卷第六至八頁；偵字第二六二七號第二四、二五頁）指證歷歷，惟因
      本案犯行之時間、手法，核與上開所述之確定判決所示犯行之時間緊接、手法
      雷同，且所犯之罪名均為竊盜罪，基本犯罪構成要件亦相同，顯認被告係基於
      概括竊盜犯意而反覆為該二次竊盜犯行，具有連續犯之裁判上一罪關係，又因
      公訴人認被告所犯本案竊盜犯行，與本院前開論科之事實二（二）(1)所示之行
      使偽造私文書、詐欺取財犯行，亦具有牽連犯之裁判上一罪關係，從而，就本
      案起訴之竊盜犯行，自不另為免訴之諭知，併此敘明。
丁、據上論斷，應依刑事訴訟法第二百七十三條之一第一項、第二百九十九條第一項
    前段，刑法第五十六條、第二百十六條、第二百十條、第二百十四條、第二百十
    七條第一項、第二百十九條、第三百三十七條、第三百三十九條第一項、第六十
    二條前段、第四十七條、第五十五條、第五十一條第五款，第三十八條第一項第
    三款，罰金罰鍰提高標準條例第一條前段，判決如主文。
本案經檢察官劉邦繡到庭執行職務。
中　　　華　　　民　　　國　　九十三　　年　　　九　　　月　　 二十 　　日
                                臺灣新竹地方法院刑事第一庭
                                    法　  官  黃  美  文
右正本證明與原本無異。
如不服本判決，應於判決送達後十日內向本院提出上訴狀( 應附繕本 )，上訴於臺灣
高等法院。
                                    書 記 官  陳  秀  子
中　　　華　　　民　　　國　　九十三　　年　　　九　　　月　　 二十 　　日
附錄本案論罪科刑所適用法條全文：
刑法第二百十六條：
行使第二百十條至第二百十五條之文書者，依偽造、變造文書或登載不實事項或使登
載不實事項之規定處斷。
刑法第二百十條：
偽造、變造私文書，足以生損害於公眾或他人者，處五年以下有期徒刑。
刑法第二百十四條：
明知為不實之事項，而使公務員登載於職務上所掌之公文書，足以生損害於公眾或他
人者，處三年以下有期徒刑、拘役或五百元以下罰金。
刑法第二百十七條第一項：
偽造印章、印文或署押，足以生損害於公眾或他人者，處三年以下有期徒刑。
刑法第三百三十七條：
意圖為自己或第三人不法之所有，而侵占遺失物、漂流物或其他離本人所持有之物者
，處五百元以下罰金。
刑法第三百三十九條：
意圖為自己或第三人不法之所有，以詐術使人將本人或第三人之物交付者，處五年以
下有期徒刑、拘役或科或併科一千元以下罰金。
以前項方法得財產上不法之利益或使第三人得之者，亦同。
前二項之未遂犯罰之。
附表壹（起訴書犯罪事實一部分）：
┌──┬──────┬─────┬──────┬────┬──────┐
│編號│時        間│地     點 │卡        號│刷卡金額│備        註│
├──┼──────┼─────┼──────┼────┼──────┤
│  一│八十六年八月│台北市林  │0000-000000-│七萬元  │在簽帳單上偽│
│    │十五日晚間十│森北路上  │81006       │        │簽「Ｃｈｅｎ│
│    │一時許      │某鐘錶行  │            │        │Ａｒｔｈｕｒ│
│    │            │內        │            │        │」一式二枚。│
└──┴──────┴─────┴──────┴────┴──────┘
附表貳（起訴書犯罪事實二部分）：
┌──┬─────┬─────┬───────┬─────┬─────┐
│編號│時      間│地      點│偽造所在之位置│偽造之態樣│備      註│
├──┼─────┼─────┼───────┼─────┼─────┤
│    │八十六年十│新竹市武陵│美國銀行信用卡│偽造「范揚│新檢八十七│
│  一│一月十七日│路二七七號│申請書上申請人│福」署名五│年度偵字第│
│    │前某日    │          │欄位          │枚        │一八一九號│
│    │          │          │              │          │第十三頁  │
├──┼─────┼─────┼───────┼─────┼─────┤
│    │八十六年十│新竹市武陵│中國信託商業銀│偽造「范揚│新檢八十七│
│  二│一月十七日│路二七七號│行信用卡申請書│福」署名二│年度偵字第│
│    │前某日    │          │上申請人欄位（│枚        │一八一九號│
│    │          │          │未經核准發卡）│          │第二十頁  │
└──┴─────┴─────┴───────┴─────┴─────┘
附表（與起訴書犯罪事實二有關而為起訴效力所及部分）：
┌──┬────────────┬──────┬───────────┐
│編號│卡                    號│卡        別│偽    簽    姓    名  │
├──┼────────────┼──────┼───────────┤
│  一│４２９３─２５００─１２│ＶＩＳＡ    │Ｊａｍｅｓ　Ｐｅａ    │
│    │３３─３５０５          │            │                      │
└──┴────────────┴──────┴───────────┘
附表肆（與起訴書犯罪事實二有關而為起訴效力所及部分）：
┌──┬──────┬─────┬──────┬────┬──────┐
│編號│時        間│地     點 │卡        號│刷卡金額│備        註│
├──┼──────┼─────┼──────┼────┼──────┤
│  一│八十六年十一│金鷹銀樓有│0000-0000-  │六萬五千│在簽帳單上偽│
│    │月十九日    │限公司基隆│0000-0000   │一百元  │簽「Ｊａｍｅ│
│    │            │分公司    │（美國銀行發│        │ｓ　Ｐｅａ」│
│    │            │          │  卡）      │        │一式二枚。  │
├──┼──────┼─────┼──────┼────┼──────┤
│  二│八十六年十一│悅棧餐廳  │0000-0000-  │一千四百│在簽帳單上偽│
│    │月二十日    │          │0000-0000   │八十九元│簽「Ｊａｍｅ│
│    │            │          │            │        │ｓ　Ｐｅａ」│
│    │            │          │            │        │一式二枚。  │
├──┼──────┼─────┼──────┼────┼──────┤
│  三│八十六年十一│大統領理容│0000-0000-  │四千元  │在簽帳單上偽│
│    │月二十日    │名店      │0000-0000   │        │簽「Ｊａｍｅ│
│    │            │          │            │        │ｓ　Ｐｅａ」│
│    │            │          │            │        │一式二枚。  │
├──┼──────┼─────┼──────┼────┼──────┤
│  四│八十六年十一│遠東銀樓  │0000-0000-  │二萬六千│在簽帳單上偽│
│    │月二十日    │          │0000-0000   │三百六十│簽「Ｊａｍｅ│
│    │            │          │            │元      │ｓ　Ｐｅａ」│
│    │            │          │            │        │一式二枚。  │
├──┼──────┼─────┼──────┼────┼──────┤
│  五│八十六年十一│大景百貨有│0000-0000-  │六百九十│在簽帳單上偽│
│    │月二十五日  │限公司    │0000-0000   │元      │簽「Ｊａｍｅ│
│    │            │          │            │        │ｓ　Ｐｅａ」│
│    │            │          │            │        │一式二枚。  │
├──┼──────┼─────┼──────┼────┼──────┤
│  六│八十六年十一│叭哩叭哩鞋│0000-0000-  │八百九十│在簽帳單上偽│
│    │月二十五日  │品量販店  │0000-0000   │元      │簽「Ｊａｍｅ│
│    │            │          │            │        │ｓ　Ｐｅａ」│
│    │            │          │            │        │一式二枚。  │
├──┼──────┼─────┼──────┼────┼──────┤
│  七│八十六年十一│屈臣氏百佳│0000-0000-  │二百三十│在簽帳單上偽│
│    │月二十八日  │股份有限公│0000-0000   │五元    │簽「Ｊａｍｅ│
│    │            │司        │            │        │ｓ　Ｐｅａ」│
│    │            │          │            │        │一式二枚。  │
├──┼──────┼─────┼──────┼────┼──────┤
│  八│八十六年十一│遠東銀樓  │0000-0000-  │六萬一千│在簽帳單上偽│
│    │月二十九日  │          │0000-0000   │六百八十│簽「Ｊａｍｅ│
│    │            │          │            │元      │ｓ　Ｐｅａ」│
│    │            │          │            │        │一式二枚。  │
├──┼──────┼─────┼──────┼────┼──────┤
│  九│八十六年十一│中興百貨業│0000-0000-  │九百九十│在簽帳單上偽│
│    │月三十日    │股份有限公│0000-0000   │元      │簽「Ｊａｍｅ│
│    │            │司        │            │        │ｓ　Ｐｅａ」│
│    │            │          │            │        │一式二枚。  │
├──┼──────┼─────┼──────┼────┼──────┤
│  十│八十六年十二│象牙紅理容│0000-0000-  │六千四百│在簽帳單上偽│
│    │月四日      │名店      │0000-0000   │元      │簽「Ｊａｍｅ│
│    │            │          │            │        │ｓ　Ｐｅａ」│
│    │            │          │            │        │一式二枚。  │
├──┼──────┼─────┼──────┼────┼──────┤
│十一│八十六年十二│歐品聯盟精│0000-0000-  │二萬一千│在簽帳單上偽│
│    │月四日      │緻店      │0000-0000   │元      │簽「Ｊａｍｅ│
│    │            │          │            │        │ｓ　Ｐｅａ」│
│    │            │          │            │        │一式二枚。  │
├──┼──────┼─────┼──────┼────┼──────┤
│十二│八十六年十二│歡天喜地餐│0000-0000-  │五百五十│在簽帳單上偽│
│    │月六日      │廳        │0000-0000   │元      │簽「Ｊａｍｅ│
│    │            │          │            │        │ｓ　Ｐｅａ」│
│    │            │          │            │        │一式二枚。  │
└──┴──────┴─────┴──────┴────┴──────┘
附表伍（與起訴書犯罪事實二有關而為起訴效力所及部分）：
┌──┬────────────┬──────┬───────────┐
│編號│卡                    號│卡        別│偽    簽    姓    名  │
├──┼────────────┼──────┼───────────┤
│  一│３５６３─５５３２─８０│ＪＣＢ      │Ｊａｍｅｓ　Ｐｅａ    │
│    │００─３７０９          │            │                      │
└──┴────────────┴──────┴───────────┘
附表陸（與起訴書犯罪事實二有關而為起訴效力所及部分）：
┌──┬──────┬─────┬──────┬────┬──────┐
│編號│時        間│地     點 │卡        號│刷卡金額│備        註│
├──┼──────┼─────┼──────┼────┼──────┤
│  一│八十六年十二│謝瑞麟珠寶│0000-0000-  │四萬三千│在簽帳單上偽│
│    │月二十七日晚│店        │0000-0000   │五百元  │簽「Ｊａｍｅ│
│    │間九時許    │          │（新竹國際商│        │ｓ　Ｐｅａ」│
│    │            │          │  銀補發卡）│        │一式三枚    │
├──┼──────┼─────┼──────┼────┼──────┤
│  二│八十六年十二│華新牛排長│0000-0000-  │二千六百│在簽帳單上偽│
│    │月二十八日  │安店      │0000-0000   │二十九元│簽「Ｊａｍｅ│
│    │            │          │            │        │ｓ　Ｐｅａ」│
│    │            │          │            │        │一式二枚。  │
├──┼──────┼─────┼──────┼────┼──────┤
│  三│八十六年十二│萬華珠寶銀│0000-0000-  │六萬五千│在簽帳單上偽│
│    │月二十八日  │樓        │0000-0000   │九百元  │簽「Ｊａｍｅ│
│    │            │          │            │        │ｓ　Ｐｅａ」│
│    │            │          │            │        │一式三枚。  │
├──┼──────┼─────┼──────┼────┼──────┤
│  四│八十六年十二│東方電話器│0000-0000-  │五百元  │在簽帳單上偽│
│    │月二十九日  │材有限公司│0000-0000   │        │簽「Ｊａｍｅ│
│    │            │          │            │        │ｓ　Ｐｅａ」│
│    │            │          │            │        │一式三枚。  │
├──┼──────┼─────┼──────┼────┼──────┤
│  五│八十六年十二│全國電子專│0000-0000-  │一萬六千│在簽帳單上偽│
│    │月三十日    │賣店      │0000-0000   │九百四十│簽「Ｊａｍｅ│
│    │            │          │            │九元    │ｓ　Ｐｅａ」│
│    │            │          │            │        │一式二枚。  │
├──┼──────┼─────┼──────┼────┼──────┤
│  六│八十六年十二│宏揚通信工│0000-0000-  │八百元  │在簽帳單上偽│
│    │月三十日    │程行中山分│0000-0000   │        │簽「Ｊａｍｅ│
│    │            │店        │            │        │ｓ　Ｐｅａ」│
│    │            │          │            │        │一式三枚。  │
├──┼──────┼─────┼──────┼────┼──────┤
│  七│八十六年十二│旺得電話通│0000-0000-  │五千八百│在簽帳單上偽│
│    │月三十一日  │訊行      │0000-0000   │元      │簽「Ｊａｍｅ│
│    │            │          │            │        │ｓ　Ｐｅａ」│
│    │            │          │            │        │一式三枚。  │
└──┴──────┴─────┴──────┴────┴──────┘
附表柒（與起訴書犯罪事實三有關而為起訴效力所及部分）：
┌──┬────────────┬──────┬───────────┐
│編號│卡                    號│卡        別│偽    簽    姓    名  │
├──┼────────────┼──────┼───────────┤
│  一│３７６３─５５３３─４３│ＶＩＳＡ    │鄭錦琪                │
│    │５３００４              │            │                      │
└──┴────────────┴──────┴───────────┘
附表捌（起訴書犯罪事實三部分）：
┌──┬──────┬────────┬────────┬──────┐
│編號│時        間│地            點│刷  卡  金  額  │備        註│
├──┼──────┼────────┼────────┼──────┤
│  一│八十七年十二│台北縣板橋市南門│                │尚未刷卡即為│
│    │月二十四日中│街六十一號八樓之│                │寅○○被發覺│
│    │午十二時四十│「皇宮三溫暖健身│                │致未得逞    │
│    │分許（起訴書│廣場」內        │                │            │
│    │誤載為下午二│                │                │            │
│    │時二十分）  │                │                │            │
└──┴──────┴────────┴────────┴──────┘
附表玖（起訴書犯罪事實四至八關於被害人丑○○部分）：
┌──┬────────────┬──────┬───────────┐
│編號│卡                    號│卡        別│偽    簽    姓    名  │
├──┼────────────┼──────┼───────────┤
│  一│４５６３─１９１８─００│ＶＩＳＡ    │Ｃｈａｎｇ            │
│    │４８─８６７６          │            │                      │
├──┼────────────┼──────┼───────────┤
│  二│４５６３─０１１８─０１│ＶＩＳＡ    │Ｃｈａｎｇ            │
│    │３３─７７１６          │            │                      │
└──┴────────────┴──────┴───────────┘
附表拾（與起訴書犯罪事實四至八關於被害人丑○○部分有關，為起訴效力所及部分
        ）：
┌──┬───────────────────┬────────────┐
│編號│     偽   造   所   在   位   置      │   偽  造  之  態  樣   │
├──┼───────────────────┼────────────┤
│  一│八十八年七月十三日之委託書上聲請人簽名│偽造「丑○○」署名二枚  │
│    │及蓋章欄位（見臺灣桃園地方法院檢察署八│                        │
│    │十八年度偵字第一一三四二號偵查卷第二○│                        │
│    │頁）                                  │                        │
└──┴───────────────────┴────────────┘
附表拾壹（起訴書犯罪事實四至八關於被害人丑○○部分）即起訴書附表二：
┌──┬────┬────┬─────┬──────┬────────┐
│編號│時　  間│地　  點│卡      號│　刷卡金額　│備            註│
├──┼────┼────┼─────┼──────┼────────┤
│一  │八十八年│堡冠男飾│0000-0000-│三萬六千元（│在簽帳單上偽簽「│
│    │七月十四│精品店  │0000-0000 │起訴書誤載三│Ｃｈａｎｇ」一式│
│    │日      │        │          │萬五千元）  │二枚            │
├──┼────┼────┼─────┼──────┼────────┤
│二  │八十八年│中圓寵物│0000-0000-│五千一百三十│在簽帳單上偽簽「│
│　  │七月十四│用品股份│0000-0000 │元　　　　　│Ｃｈａｎｇ」一式│
│    │日      │有限公司│          │            │二枚            │
├──┼────┼────┼─────┼──────┼────────┤
│三  │八十八年│家福股份│0000-0000-│八萬零八百五│在簽帳單上偽簽「│
│　  │七月十四│份有限公│0000-0000 │十元　　　　│Ｃｈａｎｇ」一式│
│    │日下午六│　　　　│　        │            │二枚            │
│    │時六分許│        │          │            │                │
└──┴────┴────┴─────┴──────┴────────┘
附表拾貳（起訴書犯罪事實四至八關於被害人丙○○部分）：
┌──┬────────────┬──────┬───────────┐
│編號│卡                    號│卡        別│偽    簽    姓    名  │
├──┼────────────┼──────┼───────────┤
│  一│５４０８─２９１８─００│ＭＡＳＴＥＲ│Ｃｈａｎｇ            │
│    │１５─７１６８          │            │                      │
└──┴────────────┴──────┴───────────┘
附表拾（起訴書犯罪事實四至八關於被害人丙○○部分有關，為起訴效力所及部分
          ）：
┌──┬───────────────────┬────────────┐
│編號│     偽   造   所   在   位   置      │   偽  造  之  態  樣   │
├──┼───────────────────┼────────────┤
│  一│八十八年七月十五日之委託書上聲請人簽名│偽造「丙○○」署名二枚、│
│    │及蓋章欄位（見臺灣桃園地方法院檢察署八│偽造印文一枚（印章未據扣│
│    │十八年度偵字第一一三四二號偵查卷第二四│ 案，下落不明）         │
│    │）                                    │                        │
└──┴───────────────────┴────────────┘
附表拾肆（起訴書犯罪事實四至八關於被害人丙○○部分）即起訴書附表三：
┌──┬────┬────┬──────┬─────┬────────┐
│編號│時　間　│地　 點 │卡        號│ 刷卡金額 │備            註│
├──┼────┼────┼──────┼─────┼────────┤
│ 一 │八十八年│家福股份│0000-0000-  │五萬八千二│在簽帳單上偽簽「│
│　　│七月十五│有限公司│0000-0000   │百三十二元│Ｃｈａｎｇ」一式│
│    │日      │  　　　│　　  　    │　　　　　│二枚            │
├──┼────┼────┼──────┼─────┼────────┤
│ 二 │八十八年│家福股份│0000-0000-  │五萬八千二│在簽帳單上偽簽「│
│　　│七月十五│有限公司│0000-0000   │百三十二元│Ｃｈａｎｇ」一式│
│    │日      │  　　　│　　　  　  │          │二枚            │
├──┼────┼────┼──────┼─────┼────────┤
│ 三 │八十八年│現代坊男│0000-0000-  │一萬八千元│在簽帳單上偽簽「│
│    │七月十六│飾名店　│0000-0000   │          │Ｃｈａｎｇ」一式│
│    │日      │        │            │          │二枚            │
├──┼────┼────┼──────┼─────┼────────┤
│ 四 │八十八年│親愛的  │0000-0000-  │十萬元    │在簽帳單上偽簽「│
│    │七月十六│飲食店　│0000-0000   │          │Ｃｈａｎｇ」一式│
│    │日      │        │            │          │二枚            │
├──┼────┼────┼──────┼─────┼────────┤
│ 五 │八十八年│十二金釵│0000-0000-  │五萬元　  │在簽帳單上偽簽「│
│    │七月十六│酒店    │0000-0000   │          │Ｃｈａｎｇ」一式│
│    │日凌晨三│        │            │          │二枚            │
│    │時四十一│        │            │          │                │
│    │分      │        │            │          │                │
├──┼────┼────┼──────┼─────┼────────┤
│ 六 │八十八年│十二金釵│0000-0000-  │五萬元（起│在簽帳單上偽簽「│
│    │七月十六│酒店    │0000-0000   │訴書誤載為│Ｃｈａｎｇ」一式│
│    │日凌晨三│        │            │五萬二千元│二枚            │
│    │時四十二│        │            │）        │                │
│    │分      │        │            │          │                │
├──┼────┼────┼──────┼─────┼────────┤
│ 七 │八十八年│源記銀樓│0000-0000-　│六萬二千五│在簽帳單上偽簽「│
│    │七月十六│        │0000-0000   │百元      │Ｃｈａｎｇ」一式│
│    │日      │        │            │          │三枚            │
└──┴────┴────┴──────┴─────┴────────┘
附表拾伍（犯罪事實四至八關於被害人子○○部分）：
┌──┬────────────┬──────┬───────────┐
│編號│卡                    號│卡        別│偽    簽    姓    名  │
├──┼────────────┼──────┼───────────┤
│  一│４５６３─１９１８─００│ＶＩＳＡ    │Ｃｈｅ　Ｃｈａｎｇ    │
│    │４９─００９４          │            │                      │
└──┴────────────┴──────┴───────────┘
附表拾陸（犯罪事實四至八關於被害人子○○部分）即起訴書附表四：
┌──┬────┬────┬──────┬─────┬────────┐
│編號│時　間　│地　 點 │卡        號│ 刷卡金額 │備            註│
├──┼────┼────┼──────┼─────┼────────┤
│ 一 │八十八年│全虹企業│0000-0000-  │一萬五千八│在簽帳單上偽簽「│
│　　│七月十七│股份有限│0000-0000   │百元　　　│Ｃｈｅ　Ｃｈａｎ│
│    │日      │公司    │　　  　    │          │ｇ」一式二枚    │
│    │        │  　　　│            │          │                │
├──┼────┼────┼──────┼─────┼────────┤
│ 二 │八十八年│真善美攝│0000-0000-  │五萬元　  │在簽帳單上偽簽「│
│　　│七月十七│錄影器材│0000-0000   │　　　　　│Ｃｈｅ　Ｃｈａｎ│
│    │日      │  　　　│　　　  　  │          │ｇ」一式二枚    │
├──┼────┼────┼──────┼─────┼────────┤
│ 三 │八十八年│親愛的  │0000-0000-  │五萬元    │在簽帳單上偽簽「│
│    │七月十八│飲食店　│0000-0000   │          │Ｃｈｅ　Ｃｈａｎ│
│    │日      │        │            │          │ｇ」一式二枚    │
├──┼────┼────┼──────┼─────┼────────┤
│ 四 │八十八年│親愛的  │0000-0000-00│五萬元    │在簽帳單上偽簽「│
│    │七月十八│飲食店　│49-0094     │          │Ｃｈｅ　Ｃｈａｎ│
│    │日      │        │            │          │ｇ」一式二枚    │
└──┴────┴────┴──────┴─────┴────────┘
附表拾柒（與起訴書犯罪事實三部分有關，為起訴效力所及部分）：
┌──┬───────────────────┬────────────┐
│編號│     偽   造   所   在   位   置      │   偽  造  之  態  樣   │
├──┼───────────────────┼────────────┤
│  一│八十七年九月十七日在新竹市北區戶政事務│偽造「癸○○」署名二式四│
│    │所之補領國民身分證申請書（一式二份，見│枚。                    │
│    │本院卷第七二頁）                      │                        │
├──┼───────────────────┼────────────┤
│  二│八十七年九月十七日在新竹市監理站之汽（│偽造「癸○○」署名一枚，│
│    │機）車駕駛人審驗暨各項異動登記書（一式│另黏貼自己照片一幀。    │
│    │一份，見本院卷第七○頁上方）          │                        │
├──┼───────────────────┼────────────┤
│  三│八十七年十二月一日在新竹市北區戶政事務│偽造「癸○○」署名二式四│
│    │所之補領國民身分證申請書（一式二份，見│枚。                    │
│    │本院卷第七四頁）                      │                        │
├──┼───────────────────┼────────────┤
│  四│八十七年十二月十七日在新竹市監理站之汽│偽造「癸○○」署名一枚及│
│    │（機）車駕駛人審驗暨各項異動登記書（一│按捺己有之指印偽造為陳宜│
│    │式一份，見本院卷第七○頁下方）        │良之指印一枚，另黏貼自己│
│    │                                      │照片一幀。              │
└──┴───────────────────┴────────────┘
附表拾捌（起訴書犯罪事實三部分）即起訴書附表一：
┌──┬───────────────────┬────────────┐
│編號│     偽   造   所   在   位   置      │   偽  造  之  態  樣   │
├──┼───────────────────┼────────────┤
│  一│八十七年十二月二十四日十六時三十分在台│偽造「癸○○」署名三枚及│
│    │北縣警察局板橋分局板橋派出所偵訊（談話│按捺己有之指印偽造為陳宜│
│    │）筆錄（見臺灣板橋地方法院檢察署八十八│良之指印十枚（起訴書誤載│
│    │年度偵字第八三五號卷第四、五頁）      │為捺印八枚）。          │
├──┼───────────────────┼────────────┤
│  二│八十七年十二月二十四日十七時十二分之台│偽造「癸○○」署名一枚及│
│    │北縣警察局板橋分局夜間偵訊受訊問人同意│按捺己有之指印偽造為陳宜│
│    │書（見臺灣板橋地方法院檢察署八十八年度│良之指印一枚。          │
│    │偵字第八三五號卷第十一頁）            │                        │
├──┼───────────────────┼────────────┤
│  三│八十七年十二月二十四日十二時之台北縣警│偽造「癸○○」署名一枚及│
│    │察局板橋分局逮捕通知（存根）（見臺灣板│按捺己有之指印偽造為陳宜│
│    │橋地方法院檢察署八十年度偵字第八三五號│良之指印一枚。          │
│    │卷第十二頁）                          │                        │
├──┼───────────────────┼────────────┤
│  四│扣案之信用卡正反面照片旁（見臺灣板橋地│偽造「癸○○」署名一枚及│
│    │方法院檢察署八十八年度偵字第八三五號卷│按捺己有之指印偽造為陳宜│
│    │第十三頁）                            │良之指印七枚。          │
├──┼───────────────────┼────────────┤
│  五│八十七年十二月二十四日晚間九時二十五分│偽造「癸○○」署名一枚。│
│    │許在臺灣板橋地方法院檢察署偵查庭之訊問│                        │
│    │筆錄（見臺灣板橋地方法院檢察署八十八年│                        │
│    │度偵字第八三五號卷第十八頁）          │                        │
└──┴───────────────────┴────────────┘
附表拾玖（與起訴書犯罪事實四至八關於被害人庚○○部分有關，為起訴效力所及部
          分）：
┌──┬───────────────────┬────────────┐
│編號│     偽   造   所   在   位   置      │   偽  造  之  態  樣   │
├──┼───────────────────┼────────────┤
│  一│八十八年一月十四日之委託書（見臺灣桃園│偽造「庚○○」署名一枚及│
│    │地方法院檢察署八十八年度偵字第一一三四│偽造「庚○○」印文一枚。│
│    │二號第一○九頁）                      │                        │
├──┼───────────────────┼────────────┤
│  二│八十八年四月二十日之汽（機）車駕駛人審│偽造「庚○○」署名一枚，│
│    │驗暨各項異動登記書（見本院九十二年訴字│另黏貼自己照片一幀。    │
│    │四四一號卷第七十八頁）                │                        │
└──┴───────────────────┴────────────┘
附表貳拾（起訴書犯罪事實四至八關於被害人庚○○部分）：即起訴書附表五
┌──┬───────────────────┬────────────┐
│編號│     偽   造   所   在   位   置      │   偽  造  之  態  樣   │
├──┼───────────────────┼────────────┤
│  一│八十八年七月二十三日晚間二十時許在桃園│偽造「庚○○」署名二枚及│
│    │縣警察局桃園分局刑事組偵訊（調查）筆錄│按捺己有之指印偽造為郭冠│
│    │第一次（見臺灣桃園地方法院檢察署八十八│宏之指印二枚。          │
│    │年度偵字第一一三四二號卷第五頁）      │                        │
├──┼───────────────────┼────────────┤
│  二│八十八年七月二十四日上午四時許在桃園縣│偽造「庚○○」署名三枚及│
│    │警察局桃園分局刑事組詢問（調查）筆錄第│按捺己有之指印偽造為郭冠│
│    │二次（見臺灣桃園地方法院檢察署八十八年│宏之指印十九枚（起訴書誤│
│    │度偵字第一一三四二號卷第六至十頁）    │載為十七枚）。          │
├──┼───────────────────┼────────────┤
│  三│八十八年七月二十四日指述共犯姓名及行動│偽造「庚○○」署名一枚及│
│    │電話號碼單（見臺灣桃園地方法院檢察署八│按捺己有之指印偽造為郭冠│
│    │十八年度偵字第一一三四二號卷第三十頁）│宏之指印一枚            │                                      │宏之指印一枚。          │
├──┼───────────────────┼────────────┤
│  四│八十八年七月二十三日下午十九時許之搜索│偽造「庚○○」署名一枚  │
│    │扣押證明筆錄（見臺灣桃園地方法院檢察署│                        │
│    │八十八年度偵字第一一三四二號卷第三十一│                        │
│    │頁）                                  │                        │
├──┼───────────────────┼────────────┤
│  五│八十八年七月二十四日上午十一時三十二分│偽造「庚○○」署名一枚。│
│    │許在臺灣桃園地方法院檢察署偵查庭之訊問│                        │
│    │筆錄（見臺灣桃園地方法院檢察署八十八年│                        │
│    │度偵字第一一三四二號卷第三十六頁反面）│                        │
├──┼───────────────────┼────────────┤
│  六│八十八年七月二十四日下午四時二十分許在│偽造「庚○○」署名一枚。│
│    │臺灣桃園地方法院之訊問筆錄受訊問人欄（│                        │
│    │見臺灣桃園地方法院八十八年度聲羈字第四│                        │
│    │○六號卷第五頁反面）                  │                        │
├──┼───────────────────┼────────────┤
│  七│八十八年七月二十四日在臺灣桃園地方法院│按捺己有之指印偽造為郭冠│
│    │押票回證特徵欄（見臺灣桃園地方法院檢察│宏之指印一枚（起訴書誤載│
│    │署八十八年度聲羈字第四○六號卷第十一頁│為三枚）。              │
│    │）                                    │                        │
├──┼───────────────────┼────────────┤
│  八│八十八年七月二十七日在刑事委任狀委任人│偽造「庚○○」署名一枚及│
│    │欄（見臺灣桃園地方法院八十八年度偵字第│按捺己有之指印偽造為郭冠│
│    │一一三四二號卷第四一頁）              │宏之指印一枚（起訴效力所│
│    │                                      │及部分）。              │
└──┴───────────────────┴────────────┘
